臺灣高雄地方法院刑事判決　　　　　　　　　　　　九十三年度訴字第二六二一號
　　公　訴　人　臺灣高雄地方法院檢察署檢察官
　　被　　　告　丙○○
　　指定辯護人　本院公設辯護人　丁○○
右列被告因傷害致死案件，經檢察官提起公訴（臺灣高雄地方法院檢察署九十三年度
偵字第一八三六四號），本院判決如左：
    主  文
丙○○傷害人之身體因而致人於死，處有期徒刑玖年陸月。褫奪公權肆年。
扣案之西瓜刀壹把，沒收。
    事  實
一、丙○○與其債權人受託處理債務之廖春和發生糾紛而心生怨隙，為教訓較其本人
    壯碩之廖春和，遂於九十三年九月八日下午一時許，前往高雄市鹽埕區○○○路
    口郵局旁某商店內，先以新台幣六十九元，購買西瓜刀一把，再騎乘其母親所有
    車牌號碼ＵＥＩ─五三九號輕機車，停放在高雄市前金區○○○街一六四號，並
    將該西瓜刀插在腰褲內，再以上衣遮蓋著，而徒步前往廖春和經常出入跳舞之高
    雄市前金區○○○路二十三號地下一樓之「統領舞場」內找尋廖春和，然起初尚
    未見廖春和在舞場內出現，乃靜坐舞場角落等待約四十分鐘許；嗣同日下午二時
    許，始見廖春和獨自一人，自外面徒步走入地下一樓之「統領舞場」舞池內跳舞
    ，丙○○立即趁廖春和跳舞不注意之際，竟基於傷害之犯意，自其身上取出客觀
    上能預見危害人之生命，且依社會通常觀念可供兇器使用之刀刃銳利西瓜刀一把
    ，往廖春和之腿部猛砍數刀，廖春和在驚慌中徒手欲搶丙○○手上之西瓜刀，然
    因失血過多、體力不濟，而失去意識倒地在舞池中，丙○○隨後攜上開有沾血跡
    之西瓜刀，逕自上開前金區○○○路二十三號地下一樓之「統領舞場」步行至其
    停放機車之同區○○○街一六四號方向時，適為途經該處而執行勤務之員警劉耀
    輝看見其手持沾有血跡之西瓜刀一把，乃尾隨其後而慢行，旋經不詳姓名之路人
    告知其前方行走手持沾有血跡西瓜刀一把之人，係剛剛在上開「統領舞場」內，
    砍傷舞客之兇嫌，警員劉耀輝則乘丙○○攜刀走至上開停放機車旁，並將該刀棄
    置地上之際，始趨前要求丙○○到路旁蹲下，再將上開行兇之西瓜刀查扣，並經
    隨後趕到現場之高雄市政府警察局新興分局巡邏其他員警，當場將丙○○逮捕，
    而廖春和因受有右膝部後方切裂傷、右小腿前方切裂傷、左小腿外側切裂傷、右
    手背切割傷、左手中指及無名指遠端關節切斷及左側前臂切裂傷之傷害，雖經送
    醫急救，然仍因傷重不治，延於同日下午五時二十分許，因出血性休克之出血不
    治死亡。
二、案經廖春和之配偶甲○○訴由高雄市政府警察局新興分局報告臺灣高雄地方法院
    檢察署檢察官偵查起訴。
    理  由
一、訊據被告丙○○對其確有於右揭時、地與被害人廖春和發生爭執，並持西瓜刀一
    把砍刺被害人腿部，因而致被害人死亡等情均坦承不諱，核與告訴人甲○○、「
    統領舞場」內目擊證人林淑娟、胡釋文、施澹寧、潘淑儀、蔡金山及證人劉耀輝
    於本院審理中所證述之情節相符，並有扣押物品清單（詳警卷第十一頁）、照片
    六十一張及丙○○診斷證明書（詳警卷第十五頁至第三十頁）、現場照片五十九
    張（詳相驗卷第二十五頁至第三十八頁）附卷可稽。是被告自白與事實相符，足
    堪採信。又被害人廖春和確係因本件事故，經送大同醫院急救後，仍因右膝部後
    方切裂傷、右小腿前方切裂傷、左小腿外側切裂傷等傷害失血過多之造成無意識
    、無脈博循環、昏迷之現象，延於同日下午五時二十分許，因出血性休克之出血
    不治死亡事實，亦經臺灣高雄地方法院檢察署檢察官率同法醫相驗屬實，有勘驗
    筆錄、相驗屍體證明書、驗斷書等在卷足憑。足認被害人係因被告上開砍傷腿部
    、右膝部後方切裂傷之傷害行為，因失血過多致與死亡之事實應可確認。
二、又按刑法第二百七十七條第二項之傷害致人於死罪，依刑法第十七條之規定，係
    以行為人對於結果之發生有預見之可能為要件，而該條所定「如行為人不能預見
    其發生時，不適用之」，係以客觀的預見可能性，為限定對於加重結果之因果關
    係及過失概念。該能預見應以行為當時客觀存在之一般情形及行為後可能預見其
    發生之情形為基礎加以觀察，與行為人主觀上有無預見有別（最高法院八十五年
    度台上字第二三九七號判決參照）。換言之，所謂能預見乃以行為人客觀上能預
    見為已足，不以其主觀上有預見為必要。查腿部及其右膝部後方係人體生命之要
    害部位，其構造極為脆弱，衡諸一般日常生活經驗，如以刀切砍腿部及其右膝部
    後方，極易造成血管動脈大量失血不止，導致死亡。被告乃智慮健全之成年人，
    對於朝人體要害之腿部及其右膝部後方以刀切砍，可能造成死亡結果，客觀上應
    能予預見，惟仍持刀朝被害人腿部及其右膝部後方等部位猛砍切，造成被害人右
    膝部後方切裂傷一處（約七點五乘十五公分）致動脈斷裂深及骨、左小腿外側切
    裂傷一處（約二乘九公分）、右小腿前方切裂傷一處（約零點八乘三點三公分）
    ，致被害人大量失血不止而倒地不動，經警載往大同醫院急救，發現已呈昏迷、
    無意識狀態，延至同日下午五時二十分許，因出血性休克之出血不治死亡，是被
    告之傷害行為與被害人之死亡間，具有相當之因果關係，自應負加重結果之責任
    ，本件事證明確，被告犯行洵堪認定。
三、核被告丙○○所為，係犯刑法第二百七十七第二項前段之傷害致人於死罪。爰審
    酌被告受有高中肄業之教育，年紀已有五十四歲的生活經驗，竟不知明辨是非，
    僅因細故，即持刀傷害被害人，並因而致被害人死亡，造成無可挽救之遺憾，亦
    使被害人家屬痛失至親，且對社會治安之危害甚鉅，足見惡性重大，再迄今復未
    與被害人家屬達成民事和解，實不宜寬貸，量刑本不宜從輕，惟念其犯後坦承犯
    行、態度良好，尚知悔悟，而已於本院審理時當面向死者家屬道歉等一切情狀，
    酌情量處如主文所示之刑，並依其所犯傷害致死之犯罪性質，認有宣告褫奪公權
    之必要，併宣告被告褫奪公權四年。公訴人雖僅具體求刑有期徒刑八年，惟未斟
    酌其以持銳利之西瓜刀，其較一般兇器更具有危險性，且因而造成無法彌補之後
    果，及所為嚴重戕害社會安寧秩序等情，爰認量處如主文所示之刑，較為適當，
    併此敘明。至於扣案西瓜刀一把為被告所有，且供犯罪所用之物，亦經被告於本
    院審理時供述明確，爰依刑法第三十八條第一項第二款前段規定，宣告沒收。
據上論斷，應依刑事訴訟法第二百九十九條第一項前段，刑法第二百七十七條第二項
前段、第三十八條第一項第二款前段、第三十七條第二項，判決如主文。
本案經檢察官乙○○到庭執行職務。
中      華      民      國      九十三      年    十一    月    十九    日
                                        臺灣高雄地方法院刑事第五庭
                                            審判長法  官  李政庭
                                                  法  官  郭瓊徽
                                                  法  官  施添寶
右正本證明與原本無異。
如不服本判決，應於判決送達後十日內，向本院提出上訴狀。
                  書記官  陳威志
中    華    民    國      九十三      年      十一      月     十九     日
本件論罪科刑法條：
刑法第二百七十七條（普通傷害罪）
傷害人之身體或健康者，處三年以下有期徒刑、拘役或一千元以下罰金。
犯前項之罪因而致人於死者，處無期徒刑或七年以上有期徒刑；致重傷者，處三年以
上十年以下有期徒刑。
